【裁判字號】    99,上易,515
【裁判日期】    991027
【裁判案由】    妨害家庭
【裁判全文】
臺灣高等法院臺南分院刑事判決         99年度上易字第515號
上  訴  人  臺灣雲林地方法院檢察署檢察官
上  訴  人
即  被  告  乙○○
上  訴  人
即  被  告  甲○○
上列上訴人因被告妨害家庭案件，不服臺灣雲林地方法院99年度
易字第214號中華民國99年7月9日第一審判決 （起訴案號：臺灣
雲林地方法院檢察署98年度偵字第3590號），提起上訴，本院判
決如下：
    主  文
上訴駁回。
    事  實
一、乙○○於民國（下同）98年7月18日，仍係丙○○之妻（2人
    已於98年10月27日離婚），當時為有配偶之人。甲○○當時
    亦明知乙○○係有配偶之人。乙○○、甲○○因工作關係認
    識，日久生情，竟各基於通姦、相姦之犯意 ，於98年7月18
    日12時17分至14時10分之間，在雲林縣斗六市○○里○○路
    888號櫻花汽車旅館828號房間內，為姦淫之行為。嗣於同日
    14時10分許，在上址為丙○○會同警方到場而查獲。
二、案經丙○○訴請雲林縣警察局斗六分局報告臺灣雲林地方法
    院檢察署檢察官偵查起訴。
    理  由
一、認定犯罪所憑之證據及理由
（一）公訴人及被告，均同意下述之供述或非供述證據之證據能
      力，本院審酌前開證據之作成或取得之狀況，並無非法或
      不當取證之情事，且亦無顯不可信之情況，並無證據力明
      顯過低之情形，復經本院於審判期日就上開證據依法進行
      調查、辯論，依刑事訴訟法第159條之5規定，均具有證據
      能力，合先敘明。
（二）被告乙○○於98年7月18日仍為告訴人丙○○之妻 ，為有
      配偶之人，而被告甲○○亦自承其知悉乙○○為有配偶之
      人 ，並有被告乙○○之全戶戶籍資料查詢結果1紙在卷可
      稽（見原審卷第7頁）。
（三）被告2人於98年7月18日12時17分 ，有駕駛車號8697-GJ號
      黑色休旅車 ，前往址設雲林縣斗六市○○里○○路888號
      櫻花汽車旅館，投宿828號房間 ，而於同日14時10分止，
      為告訴人及其友人會同警方前往查獲等事實 ，業據被告2
      人供認不諱，且經告訴人於偵、審中指證明確，核與證人
      即警員張正銘、楊木樹於偵查中所述之查獲情節相符，並
      有現場及蒐證照片15張附卷可佐（見警卷第12至19頁），
      堪以認定。
（四）
    １告訴人於上開時間，偕同其友人及警員前往櫻花汽車旅館
      查證時，曾當場以錄影方式進行蒐證，經原審當庭勘驗該
      蒐證錄影光碟，勘驗結果發現 ：(1)汽車旅館828號房間鐵
      捲門打開時，被告甲○○僅穿著內褲從樓梯走下來；(2)被
      告甲○○於光碟檔案1-1時間1分36秒時敲門叫被告乙○○
      開門，並說「好啦，你穿一穿，打開」，被告乙○○於光
      碟時間2分42秒時將房間門打開 ；(3)房間門打開時，裡面
      昏暗等情，有原審99年6月22日勘驗筆錄1份在卷可考（見
      原審卷第90頁至第91頁反面）。
    ２扣案之衛生紙 ，係告訴人之友人在櫻花汽車旅館828號房
      間、浴室之垃圾桶內取出，毛髮係在該房間內床上黏貼取
      得，收集後，交付予檢警扣案一節，已如前述。經檢察官
      將扣案之衛生紙、毛髮及由被告乙○○、甲○○口腔內所
      採取之唾液棉棒送請刑事警察局鑑驗後 ，認保管字828號
      衛生紙採樣標示00000000處精子細胞層 、保管字第760號
      毛髮採樣標示00000000檢出同一名男性DNA-STR型別 ，與
      被告甲○○DNA-STR型別相同，保管字第828號衛生紙採樣
      標示00000000處上皮細胞層與DNA-STR型別與被告乙○○
      DNA-STR型別相同，此有刑事警察局98年10月7日刑醫字第
      0980115020號鑑驗書1紙在卷足憑（見偵卷第39頁），堪
      認扣案之衛生紙係被告2人為姦淫行為後使用該衛生紙擦
      拭所留下之物，始會在同一處留下被告甲○○之精液及被
      告乙○○之上皮細胞，被告2人於上開入住櫻花汽車旅館
      時，確實有姦淫之行為之事實，堪以認定。被告甲○○於
      原審雖辯稱上開衛生紙之精液係其自慰行為所產生，然其
      個人自慰行為所使用之衛生紙，應無沾染被告乙○○上皮
      細胞之可能，所辯與前揭鑑驗結果不符，不足採信。
二、對於被告辯解本院不採的理由
（一）被告辯解要旨
      被告二人均辯稱：伊二人當天並沒有發生性行為云云。
（二）不採的理由
      被告二人之所辯與前述「一、認定犯罪所憑之證據及理由
      」中所述不符，顯均係卸責之詞，均無足採。
三、論罪科刑之理由
（一）核被告乙○○所為，係犯刑法第239條前段之通姦罪；被
      告甲○○所為，係犯同條後段之相姦罪。
（二）原審依上開事證，適用前述法律 ，並審酌被告2人因工作
      關係認識日久生情，雖感情之事無法強求，但被告乙○○
      違反夫妻間之婚姻忠誠義務，為通姦犯行，被告甲○○介
      入他人之婚姻，破壞告訴人家庭之和諧、圓滿，造成告訴
      人精神上痛苦，2人所為實屬不當 ，及其等犯罪之動機、
      目的、手段、犯後態度等一切情狀，分別各量處被告二人
      有期徒刑四月，並均諭知易科罰金之折算標準。經核認事
      用法均無不合，量刑亦屬妥當 ，被告二人上訴否認犯罪，
      及檢察官上訴認量刑過輕，均無理由，均應予駁回。
四、適用法律
    刑事訴訟法第368條。
本案經檢察官江守權到庭執行職務。
中    華    民    國    99    年    10    月    27    日
                  刑事第三庭    審判長法  官    陳義仲
                                      法  官    張季芬
                                      法  官    蔡勝雄
以上正本證明與原本無異。
不得上訴。
                                      書記官    汪姿秀
中    華    民    國    99    年    10    月    27    日

附錄本案論罪科刑法條：
中華民國刑法第239條
有配偶而與人通姦者，處1年以下有期徒刑。其相姦者亦同。

司法院資訊處製作；財團法人民間司法改革基金會備份。
